# 关于资金池财务核算及现金流的特殊疑问

提问人：茶前饭后 时间：2018-11-26 22:11:52
请教版主，集团成员公司把资金汇入母公司的资金池，此时成员公司要和资金池所在银行签订委托贷款协议，此协议要缴纳印花税，但子公司收到的报酬仅是资金池的存款利息收入，母公司利用资金池资金进行调度到其他成员公司，也形成委托贷款并签订委托贷款协议，并交纳印花税，此时的收益却是委托贷款的贷款利息收入，远高于汇入资金的成员公司的存款利息收入，也就是说这部分委托贷款利息收益转移到母公司了，这样的财务处理是否有不合理之处？ 个人理解： 1 、要么成员公司汇入资金池资金时不与银行签订委托贷款协议，因为后续的发生及利益的归属不应该是委托贷款的性质，反而重复缴纳印花税。 2 、如果成员公司汇入资金时与银行签订委托贷款协议，那么母公司调度资金时应按照比例把委托贷款利益分享至资金来源的成员公司，这样会不会更加匹配些？
另外如果某成员公司在资金池中的资金为正数，那么在编制成员公司个别报表现金流量表时，这块余额是否应作为成员公司的货币资金余额呢？还是作为资金池所在的母公司的资金余额呢？
望版主指点！

回答人：chenyiwei
1 、目前资金池业务采用委托贷款方式，主要是合规性考虑，因为《贷款通则》禁止非金融企业之间直接拆解资金，只能通过委托贷款这种方式。 2 、母公司和成员企业之间的利益分配问题，在不违反法律法规和监管规定（如上市公司的控股股东占用其资金）的前提下，属于意思自治范畴。 3 、子公司在以母公司名义设立的资金池内的资金，子公司应列报为其他应收款，不属于现金及现金等价物。

提问人：茶前饭后 时间：2018-11-27 18:56:27
请教版主，子公司在以母公司名义设立的资金池内的资金，放在委托贷款科目核算，期末放在其他流动资产，这样合适吗？还是必须放在其他应收款？另外其他成员公司收到资金池发放的委托贷款资金放在其它流动负债合理些吧？

回答人：chenyiwei
1 、也可以放在委托贷款科目核算，期末放在其他流动资产。 2 、借入一方应列报为短期借款。

提问人：茶前饭后 时间：2018-11-28 08:55:14
再烦请版主，母公司资金池收到成员公司的资金，应该放在其他应付或其它流动负债吧？

回答人：chenyiwei
是。建议作为其他流动负债。如果从委托贷款的法律形式出发，也有放在短期借款的。